【裁判字號】    99,訴,466
【裁判日期】    990720
【裁判案由】    違反毒品危害防制條例
【裁判全文】
臺灣屏東地方法院刑事判決               99年度訴字第466號
公  訴  人  臺灣屏東地方法院檢察署檢察官
被      告  甲○○
上列被告因違反毒品危害防制條例案件，經檢察官提起公訴（99
年度毒偵字第390 號），嗣被告於本院準備程序進行中先就被訴
事實為有罪之陳述，本院告知被告簡式審判之旨，並聽取當事人
之意見後，本院合議庭裁定改由受命法官獨任依簡式審判程序審
理，判決如下：
    主  文
甲○○施用第一級毒品，累犯，處有期徒刑拾壹月，扣案之第一
級毒品海洛因壹包（驗餘淨重貳點壹陸玖公克）、注射針筒壹支
均沒收銷燬，扣案之葡萄糖壹包（驗餘淨重玖點零陸公克）沒收
；又施用第二級毒品，累犯，處有期徒刑捌月。應執行有期徒刑
壹年伍月，扣案之第一級毒品海洛因壹包（驗餘淨重貳點壹陸玖
公克）、注射針筒壹支均沒收銷燬，扣案之葡萄糖壹包（驗餘淨
重玖點零陸公克）沒收。
    事  實
一、甲○○前於民國92年間，因施用毒品案件，先後經本院以92
    年度毒聲字第502 號裁定、92年度952 號裁定令入勒戒處所
    施以觀察、勒戒後，均認無繼續施用毒品之傾向，分別於92
    年5 月8 日、92年7 月29日執行完畢釋放，並由臺灣屏東地
    方法院檢察署檢察官各以92年度毒偵字第652 號、92年度毒
    偵字第1113號為不起訴處分確定。其又於95年間因施用、持
    有毒品案件，本院以95年度簡上字第154 號判決判處應執行
    有期徒刑9 月確定，並於96年1 月31日易科罰金執行完畢；
    另於97年間因竊盜案件，本院以97年度簡字第2281號判決判
    處應執行有期徒刑2 月15日確定，並於98年6 月24日易科罰
    金執行完畢。詎猶不知悔改，明知海洛因及甲基安非他命分
    屬第一、二級毒品，不得持有及施用，仍分別基於施用第一
    、二級毒品之犯意，於99年2 月11日上午7 時許，在屏東縣
    東港鎮○○路49-260號處，先以將海洛因加水置於針筒後注
    入體內之方式，施用第一級毒品海洛因1 次；復將甲基安非
    他命置於玻璃球內以火燒烤後，吸食所產生煙霧之方式，施
    用第二級毒品甲基安非他命1 次。嗣於同日9 時18分許，在
    上址為警據報前往處理而查獲，並扣得第一級毒品海洛因1
    包（驗餘淨重2.169 公克）、葡萄糖1 包（驗餘淨重9.06公
    克）、注射針筒1 支等。復徵得其同意後採尿送驗，檢出海
    洛因代謝後之嗎啡及甲基安非他命陽性反應，始悉上情。
二、案經屏東縣政府警察局東港分局報請臺灣屏東地方法院檢察
    署檢察官偵查起訴。
    理  由
一、本件被告甲○○所犯係死刑、無期徒刑或最輕本刑為3 年以
    上有期徒刑以外之罪，亦非屬臺灣高等法院管轄第一審之案
    件，其於準備程序中就被訴事實為有罪陳述，經本院告知簡
    式審判程序之旨，並聽取當事人意見後，本院合議庭依刑事
    訴訟法第273 條之1 第1 項為裁定，由受命法官獨任進行簡
    式審判程序。又簡式審判程序之證據調查，依刑事訴訟法第
    273 條之2 規定，不受同法第159 條第1 項審判外陳述排除
    之限制；再被告對於卷內各項證據亦不爭執證據能力，復無
    事證顯示有何違法取得或類此瑕疵之情，故卷內所列各項證
    據，自均有證據能力，合先敘明。
二、上揭犯罪事實，業據被告甲○○於本院審理中坦承不諱，其
    尿液經送驗結果呈嗎啡、甲基安非他命陽性反應等情，亦有
    屏東縣政府警察局東港分局東港派出所偵辦毒品案件涉嫌人
    尿液採證姓名代號對照表、臺灣檢驗科技股份有限公司濫用
    藥物尿液檢驗報告各1 紙在卷可稽，上述鑑驗結果，係檢驗
    機關本於專業知識及以精密儀器或科學檢驗方法所得之結論
    ，自可憑信。又被告為警查獲扣案之海洛因1 包，經高雄市
    立凱旋醫院鑑定確有海洛因陽性反應，亦有該扣案之海洛因
    1 包、高雄市立凱旋醫院高市凱醫驗字第13272 號濫用藥物
    成品檢驗鑑定書1 紙等附卷可佐；此外，尚有屏東縣政府警
    察局東港分局扣押筆錄、扣押物品目錄表各1 份及採證照片
    共15張等附卷可參，是認被告就上開施用毒品之任意性自白
    與事實相符，堪採信為證據。從而本件罪證明確，被告犯行
    洵足認定，應依法論科。
三、按海洛因及甲基安非他命分屬毒品危害防制條例第2 條第2
    項第1 款、第2 款規定之第一級及第二級毒品，均不得持有
    及施用，核被告所為，係分別犯毒品危害防制條例第10條第
    1 項之施用第一級毒品罪及同法條第2 項之施用第二級毒品
    罪。被告施用前後之持有第一級毒品及第二級毒品之低度行
    為，分別為其施用第一級毒品與第二級毒品之高度行為所吸
    收，均不另論罪，又被告於如事實欄所述時間、地點，以不
    同方式分別施用第一級、第二級毒品，其犯意各別，施用行
    為且互殊，應予分論併罰。另被告有上揭犯罪事實欄所述經
    有期徒刑宣告及執行完畢之情形，此有臺灣高等法院被告前
    案紀錄表1 份附卷可按，被告於有期徒刑執行完畢後，5 年
    以內故意再犯本件均為有期徒刑以上之罪，皆構成累犯，均
    應依刑法第47條第1 項規定予以加重其刑。爰審酌被告前已
    因施用毒品犯行經觀察勒戒之執行，竟仍故態復萌，復行施
    用毒品不輟，無視於毒品對於自身健康之戕害及國家對於杜
    絕毒品犯罪之禁令，惟衡酌施用毒品係屬自戕行為，犯罪手
    段尚屬平和，亦未因此而危害他人，所生損害尚非鉅大，且
    被告於犯後於本院審理時坦承犯行，尚見悔意之犯罪後態度
    ，另施用毒品者均有相當程度之成癮性及心理依賴，其犯罪
    心態與一般刑事犯罪之本質並不相同，應側重適當之醫學治
    療及心理矯治為宜等一切情狀，爰分別量處如主文所示之刑
    ，並定其應執行之刑，以資懲儆。又扣案之第一級毒品海洛
    因1 包（驗餘淨重2.169 公克），係查獲之毒品，至其包裝
    袋部分，依現行檢驗方式乃以刮除方式為之，袋上仍會摻殘
    若干毒品無法分離，故亦應依毒品危害防制條例第18條第1
    項前段之規定併宣告沒收銷燬之。另扣案之注射針筒1 支，
    經警以簡易快速篩檢試劑測試，確有海洛因、嗎啡陽性反應
    ，有上開簡易試劑使用說明書及測試照片等在卷可查，而上
    開扣案物品上殘存之毒品，依現行檢驗方式乃以刮除方式為
    之，仍會摻殘若干毒品無法分離，故應一併視為被告持有之
    毒品，併予宣告沒收銷毀。至被告持有之葡萄糖1 包（驗餘
    淨重9.06公克），經被告供稱係其所有且供其施用第一級毒
    品之犯罪所用，復有法務部調查局濫用藥品實驗室99年3 月
    22日調科壹字第09923006090 號鑑定書1 份在卷可參，爰依
    刑法第38條第1 項第2 款規定併諭知沒收。
據上論斷，應依刑事訴訟法第273 條之1 第1 項、第299 條第1
項前段，毒品危害防制條例第10條第1 項、第2 項、第18條第1
項前段，刑法第11條、第38條第1 項第2 款、第47條第1 項、第
51 條 第5 款，判決如主文。
本案經檢察官曾士哲到庭執行職務
中    華    民    國    99    年    7     月    20    日
                  刑事第四庭    法  官  李謀榮
以上正本證明與原本無異。
如不服本判決應於收受判決後10日內向本院提出上訴書狀，並
應敘述具體理由；其未敘述上訴理由者，應於上訴期間屆滿後
20日內向本院補提理由書（均須按他造當事人之人數附繕本）
「切勿逕送上級法院」。
中    華    民    國    99    年    7     月    20    日
                                書記官  蔡進吉
附錄本案論罪科刑法條：
毒品危害防制條例第10條
施用第一級毒品者，處6 月以上5 年以下有期徒刑。
施用第二級毒品者，處3 年以下有期徒刑。

司法院資訊處製作；財團法人民間司法改革基金會備份。
